【裁判字號】    98,審訴,950
【裁判日期】    981214
【裁判案由】    違反毒品危害防制條例
【裁判全文】
臺灣新竹地方法院刑事宣示判決筆錄     98年度審訴字第950號
公  訴  人  臺灣新竹地方法院檢察署檢察官
被      告  乙○○
指定辯護人  本院公設辯護人甲○○
上列被告因違反毒品危害防制條例案件，檢察官提起公訴（98年
度毒偵字第1734號）後，聲請改依協商程序而為判決，本院於中
華民國98年12月14日下午4 時，在本院刑事第七法庭宣示判決，
出席職員如下：
                審判長法  官  劉兆菊
                      書記官  林兆嘉
                      通  譯  楊德光
法官起立朗讀判決主文、犯罪事實要旨、處罰條文，及告以上訴
限制、期間並提出上訴狀之法院，且諭知記載其內容：
一、主  文：
    乙○○施用第一級毒品，累犯，處有期徒刑壹年貳月。又施
    用第二級毒品，累犯，處有期徒刑玖月。應執行有期徒刑壹
    年捌月。
二、犯罪事實要旨：
（一）乙○○前於民國87年間，因施用第二級毒品案件，經本院
      於87年9月1日以87年度毒聲字第554 號裁定送觀察、勒戒
      後，認無繼續施用毒品之傾向，於87年10月15日執行完畢
      釋放出所，並經臺灣新竹地方法院檢察署檢察官於87年10
      月15日以87年度偵字第3800號、第6223號為不起訴處分確
      定；又於91年間，因施用第一、二級毒品案件，經本院於
      91年4月18日以91年度毒聲字第440號裁定送觀察、勒戒後
      ，認無繼續施用毒品之傾向，於91年5月3日執行完畢釋放
      出所，並經臺灣新竹地方法院檢察署檢察官於91年5月3日
      以91年度偵字第610 號為不起訴處分確定；又於92年間，
      因施用第一、二級毒品案件，經本院於92年3 月18日以92
      年度毒聲字第160 號裁定令入戒治處所施以強制戒治，嗣
      於93年1月9日因毒品危害防制條例修正而出所（未執行完
      畢），刑責部分則經本院於92年5 月20日以92年度訴字第
      201號判決分別判處有期徒刑7月、3 月；另於91年間，因
      傷害案件，經本院於92年3月31日以92年度易字第4號判決
      判處有期徒刑5月，上開各罪嗣經本院於92年7月21日以92
      年度聲字第542號裁定定應執行有期徒刑1年2 月確定，並
      於94年1 月31日縮刑期滿執行完畢。再於94年間，因施用
      第一、二級毒品案件，經本院於94年12月29日以94年度訴
      字第939號判決分別判處有期徒刑1年、7 月；又於95年間
      ，因施用第一、二級毒品案件，經本院於95年6 月29日以
      95年度訴字第451號判決分別判處有期徒刑1年1月、8月，
      上開4 罪嗣經本院於96年7月31日以96年度聲減字第794號
      裁定分別減刑為有期徒刑6月、3月又15日、6 月又15
      日、4月，並分別就部分定應執行有期徒刑8月又
      15日，部分定應執行有期徒刑9 月確定；經接續執行
      ，於96年11月9日縮刑假釋付保護管束出監，甫於97年3月
      4日縮刑期滿，假釋未經撤銷以已執行完畢論。
（二）詎乙○○仍不知悔改，於前開施用毒品等案件經追訴及刑
      之執行完畢後，竟基於施用第一級毒品海洛因之犯意，於
      98年10月6 日晚間某不詳時間，在其位於新竹市○區○○
      街32巷13號3 樓之住處，以將第一級毒品海洛因摻水置於
      注射針筒（未扣案）注射入體內之方式，施用第一級毒品
      海洛因1 次；另基於施用第二級毒品甲基安非他命（起訴
      書誤載為安非他命）之犯意，於上開時間，在其上址住處
      ，以將第二級毒品甲基安非他命置於玻璃球吸食器（未扣
      案）內燒烤後吸取煙霧之方式，施用第二級毒品甲基安非
      他命1次。嗣於98年10月7日凌晨1 時許，乙○○因形跡可
      疑且為毒品治安顧慮人口，而為警在新竹市○○路、北門
      街街口盤查查獲，經警得其同意採集其尿液檢體送請鑑驗
      後，結果呈安非他命、甲基安非他命、可待因、嗎啡之陽
      性反應，始悉上情。
（三）案經新竹市警察局移送臺灣新竹地方法院檢察署檢察官偵
      查起訴後，經檢察官聲請認罪協商判決，由本院合議庭裁
      定由受命法官獨任改依協商程序而為判決。
三、處罰條文：
    毒品危害防制條例第10條第1項、第2項，刑法第11條前段、
    第47條第1項、第51條第5款。
四、協商判決除有刑事訴訟法第455條之4第1項第1款於本訊問程
    序終結前，被告撤銷協商合意或檢察官撤回協商聲請者；第
    2款被告協商之意思非出於自由意志者；第4款被告所犯之罪
    非第455條之2第1項所定得以協商判決者；第6款被告有其他
    較重之裁判上一罪之犯罪事實者；第7 款法院認應諭知免刑
    或免訴、不受理者情形之一，及違反同條第2 項「法院應於
    協商合意範圍內為判決；法院為協商判決所科之刑，以宣告
    緩刑或2 年以下有期徒刑、拘役或罰金為限」之規定者外，
    檢察官與被告均不得上訴。
五、如有前項得上訴之情形，得自收受宣示判決筆錄送達之日起
    10日內，向本院提出上訴書狀，上訴於第二審法院。
本案經檢察官洪期榮到庭執行職務。
中    華    民    國    98    年    12    月    14    日
                    刑事第九庭  書  記  官  林兆嘉
                                審判長法官  劉兆菊
以上筆錄正本係照原本作成。
中    華    民    國    98    年    12    月    14    日
                                書  記  官  林兆嘉
附錄本案論罪科刑法條全文：
毒品危害防制條例第10條
施用第一級毒品者，處6月以上5年以下有期徒刑。
施用第二級毒品者，處3年以下有期徒刑。


司法院資訊處製作；財團法人民間司法改革基金會備份。
